【裁判字號】    97,訴,3622
【裁判日期】    971106
【裁判案由】    槍砲彈藥刀械管制
【裁判全文】
臺灣板橋地方法院刑事判決              97年度訴字第3622號
公  訴  人  臺灣板橋地方法院檢察署檢察官
被      告  甲○○
選任辯護人  李志正律師
上列被告因違反槍砲彈藥刀械管制條例案件，經檢察官提起公訴
（97年度偵字第19648 號），本院判決如下：
    主  文
甲○○未經許可，寄藏可發射子彈具有殺傷力之改造槍枝，處有
期徒刑壹年柒月，併科罰金新臺幣貳萬元，罰金部分如易服勞役
，以新臺幣壹仟元折算壹日。緩刑肆年，緩刑期間付保護管束。
扣案改造手槍壹枝（槍枝管制編號：0000000000號；含彈匣壹個
），沒收之。
    事  實
一、甲○○明知非經中央主管機關許可，不得寄藏具有殺傷力之
    改造手槍，竟於民國96年3 月間某日，在臺北縣中和市○○
    路與廣福路口，收受由真實姓名不詳綽號「阿豪」之成年男
    子所交付具有殺傷力之改造手槍1 枝（該改造手槍係仿FN廠
    1910型半自動手槍換裝土造金屬槍管而成；槍枝管制編號：
    0000000000 號 ；含彈匣1 個）而寄藏之。嗣於97年7 月1
    日凌晨1 時許，在臺北縣中和市○○路893 巷8 號前為警查
    獲，並扣得上開改造手槍1 枝。
二、案經臺北縣政府警察局新莊分局報告臺灣板橋地方法院檢察
    署檢察官偵查起訴。
    理  由
一、證據能力：
    本案以下所引用之卷證資料，並無證據證明係公務員違背法
    定程序所取得，又被告以外之人於審判外之陳述，經核並無
    非出於自由意願而為陳述或遭違法取證及顯有不可信之情況
    ，再卷內之文書證據，亦無刑事訴訟法第159 條之4 之顯有
    不可信之情況與不得作為證據之情形，且公訴人、被告與辦
    護人迄本院言詞辯論終結前均未聲明異議，依刑事訴訟法第
    159 條至159 條之5 之規定，均有證據能力，合先敘明。
二、認定犯罪事實所憑之證據及其理由：
    訊據被告甲○○對於上揭犯罪事實均坦承不諱。此外，復有
    如事實欄一所示之改造手槍1 枝（槍枝管制編號0000000000
    號；含彈匣1 個），扣案足資佐證。而上開扣案之槍枝經送
    內政部警政署刑事警察局以性能檢驗法鑑定結果認：「送鑑
    手槍1 枝（槍枝管制編號0000000000），認係改造手槍，由
    仿FN廠1910型半自動手槍製造之槍枝，換裝土造金屬槍管而
    成，擊發功能正常，可供擊發適用子彈使用，認具殺傷力」
    等情，此有該局97年7 月11日刑鑑字第0970099885號槍彈鑑
    定書在卷足憑（見偵查卷第33-35 頁）。事證明確，被告犯
    行堪以認定，應予依法論科。
三、論罪科刑：
    按所謂寄藏槍枝，係指受寄他人之槍枝，為之隱藏而言（最
    高法院30年度非字第57號判例、51年度臺上字第87號判例參
    照）。故核被告所為，係犯槍砲彈藥刀械管制條例第8 條第
    4 項之未經許可，寄藏可發射子彈具有殺傷力之改造槍枝罪
    。又按槍砲彈藥刀械管制條例係將「持有」與「寄藏」為分
    別之處罰規定，則單純之「持有」，固不包括「寄藏」，但
    「寄藏」之受人委託代為保管，其保管之本身所為之「持有
    」，既係「寄藏」之當然結果，法律上自宜僅就「寄藏」行
    為包括之評價，不應另就「持有」予以論罪（參照最高法院
    74年度臺上字第3400號判例）。即被告寄藏前開槍枝所為之
    「持有」行為，揆諸前開判例，該「持有」行為係「寄藏」
    之當然結果，不應另就「持有」予以論罪。審酌被告年紀尚
    輕，且有正當工作，有父母親需要其扶養，被告亦因故受傷
    ，此有亞東醫院診斷證明書與戶籍謄本等文件在卷足憑（見
    本院卷），而被告所寄藏之槍枝僅有一枝，惡性尚非重大，
    且並無證據證明其持之另犯他罪，依前揭情況，衡情顯可憫
    恕，而被告此部分所犯槍砲彈藥刀械管制條例第8 條第4 項
    之未經許可，寄藏可發射子彈具有殺傷力之改造槍枝罪，係
    觸犯3 年以上10年以下有期徒刑之重典，認科最低刑度3 年
    有期徒刑仍嫌過重，爰依刑法第59條規定酌減其刑。爰審酌
    被告寄藏具有殺傷力之改造手槍，槍枝數量僅有一支，對於
    社會治安與個人安全頗有危害，然被告犯罪後坦承犯行，尚
    有悔意，態度甚佳等一切情狀，量處如主文所示之刑，並就
    罰金刑部分，宣告易服勞役之折算標準，以資懲儆。末查，
    被告未曾因故意犯罪受有期徒刑以上刑之宣告，被告因一時
    失慮，偶罹刑典，事後已坦承犯行，足見被告歷此偵審程序
    及罪刑之宣告後，應知警惕而無再犯之虞，實宜使其有機會
    得以改過遷善，因認所宣告之刑以暫不執行其刑為適當，揆
    諸上開說明，爰依刑法第74條第1 項第1 款規定，宣告緩刑
    4 年，以勵自新。惟為確實使被告有正確之法律觀念並提供
    必要之協助及督促，且依其所犯情節認有加以追蹤觀護之必
    要，亦併依刑法第93條第1 項之規定，宣告緩刑期間付保護
    管束，俾由地方法院檢察署之觀護人予以適當之督促，並發
    揮附條件緩刑制度之立意及避免短期自由刑執行所肇致之弊
    端，以觀後效。
四、沒收：
    扣案具有殺傷力之改造手槍1 枝（槍枝管制編號0000000000
    號；含彈匣1 個），係屬違禁物，應依刑法第38條第1 項第
    1 款規定，不問屬於犯人與否，宣告沒收之。
據上論斷，應依刑事訴訟法第299 條第1 項前段，槍砲彈藥刀械
管制條例第8 條第4 項，刑法第11條、第59條、第42條第3 項、
第38條第1 項第1 款、第74條第1 項第1 款、第93條第1 項，判
決如主文。
本案經檢察官藍海凝到庭執行職務。
中    華    民    國    97    年    11    月    6     日
                刑事第十七庭    審判長法  官  許必奇
                                      法  官  陳明偉
                                      法  官  鄧雅心
上列正本證明與原本無異。
如不服本判決，應於判決送達後10日內，向本院提出上訴狀。
                                      書記官  金和國
中    華    民    國    97    年    11    月    6     日
附錄：
槍砲彈藥刀械管制條例第8條第4項：
未經許可，持有、寄藏或意圖販賣而陳列第 1 項所列槍枝者，處
 3年以上10年以下有期徒刑，併科新臺幣700萬元以下罰金。


司法院資訊處製作；財團法人民間司法改革基金會備份。
